# 发行费用的列支范围

提问人：xiang.wu 时间：2010-06-12 17:51:41
请教版主，
股票增发时候的发行费用可列支的范围有哪些？和IPO的范围一样吗？相关文件有哪些？
谢谢！

回答人：chenyiwei
回复 楼主 xiang.wu 的帖子《公开发行证券的公司信息披露内容与格式准则第 11 号——上市公司公开发行证券募集说明书》对发行费用的范围没有作出具体规定。个人理解可比照IPO中的规定处理，即《公开发行证券的公司信息披露内容与格式准则第 1 号—招股说明书》第二十三条第（十二）项。